# 非经常性损益

提问人：一云 时间：2019-03-10 16:59:26
陈老师：一家期货公司的 “除同公司正常经营业务相关的有效套期保值业务外，持有交易性金融资产、交易性金融负债产生的公允价值变动损益-”-----属于非经常性损益吗？ 他家每年都持有、新增或出售大量交易性金融资产（主要包括股票投资、资产管理计划等）。
一云

回答人：chenyiwei
股票投资和资管计划投资也不是期货公司的正常主业。因此其是否属于非经常性损益的判断，也应参照证监会对上市公司购买理财产品的损益是否构成非经常性损益的标准来判断，即能否认定为 “日常资金管理行为”。

提问人：jangyanbo 时间：2019-04-08 00:53:53
陈老师好：关于非经常性损益的问题向您请教，下述政府补助是否是非经常性损益
1 、软件企业实际税负率超过3% 计征即退部分（与经营活动有关），在可见的未来持续获得
2 、税务局给企业的的手续费返还，在可见的未来持续获得
3 、社保中心稳岗补贴，在可见的未来可持续获得
4 、工商联合会企业发展扶持基金（增值税补贴），与经营活动有关，在可见的未来持续获得

回答人：chenyiwei
习惯上认为： 1 不属于非经常性损益； 2 、 3 、 4 属于非经常性损益。但这个问题在实务中可能有争议，尤其是对 2 ，也有认为属于经常性损益的。

提问人：zl10552303 时间：2019-06-25 13:04:05
陈版您好，请教一下非经常性损益中企业所得税影响数的计算，这个是不是直接根据非经的金额乘以税率即可，需要考虑纳税调增、调减的金额么，如果需要考虑的话怎么理解呢，麻烦您解惑一下

回答人：chenyiwei
可参考：《瑞华研究 2010 ～ 2016 汇编》之 “问题 5-4-8（关于非经常性损益的所得税影响金额）”、“问题5-4-9（非经常性损益项目所得税影响数的计算）”。

提问人：田键泯 时间：2019-07-22 20:32:53
引用技术咨询：根据《公开发行证券的公司信息披露解释性公告第 1 号——非经常性损益（ 2008 ）》（证监会公告 [2008]43 号）的规定，非经常性损益的三项基本特征是 “与正常经营业务无关性”、“偶发性” 和 “金额重大性”。
根据 “非经常性损益” 这一监管指标的设置目的，在判断某一项目是否构成非经常性损益时，除了判断其是否与正常经营业务无关以外，一个很重要的考虑因素就是该项损益项目能否在可预见的未来成为可预期的稳定收益来源，从而为报表使用者预测企业的未来收益状况提供依据。因此，预计在可预见的未来不会重复发生、具有偶发性的项目，作为非经常性损益的可能性相对较大。

回答人：chenyiwei
但对此类利息支出一般不作为非经常性损益，确实占用了原告的资金。

提问人：进击 de巨人 时间：2019-12-21 08:05:12
陈老师您好！请问非经常性损益和经常性损益的本质区别是什么呢？区分两者的目的是什么呢？？@chenyiwei

回答人：chenyiwei
判断一项收益或费用是否为非经常性损益，其主要依据是非经常性损益的定义和基本特征。“非经常性损益” 作为一项证券监管指标，其设置的主要目的在于：为报表使用者提供关于上市公司主营业务的持续盈利能力方面的信息（即通过正常经营业务获得持续、稳定的收益的能力），帮助报表使用者合理估计未来盈利趋势，从而做出科学合理的投资决策。非经常性损益的三项主要特征是：与正常经营业务无关性；偶发性；影响重大性。即具备以下特征之一的收益项目应认定为非经常性损益：
（ 1 ）与正常经营业务无关的；
（ 2 ）虽与正常经营业务相关，但属于性质特殊的偶发性交易（没有证据表明今后会有规律地定期发生此类交易），且对当期损益影响重大的。

提问人：进击 de巨人 时间：2019-12-22 08:05:13
再问陈老师：1. 正常经营业务如何界定呢？是与正常经营业务无关的收益，不管金额大小，不论偶发还是经常都计入非经常性损益吗？
2. 与正常经营相关，但偶发，金额小的就属于经常性损益了吗？

回答人：chenyiwei
1 、与正常经营业务无关的收益，不管金额大小，不论偶发还是经常都计入非经常性损益。 2 、可以基于重要性原则考虑。